【裁判字號】    99,訴,386
【裁判日期】    990423
【裁判案由】    違反毒品危害防制條例
【裁判全文】
臺灣彰化地方法院刑事判決               99年度訴字第386號
公  訴  人  臺灣彰化地方法院檢察署檢察官
被      告  甲○○
上列被告因違反毒品危害防制條例案件，經檢察官提起公訴（99
年度毒偵字第444號），本院依簡式審判程序判決如下：
    主  文
甲○○施用第一級毒品，累犯，處有期徒刑捌月。
    犯罪事實及理由
一、犯罪事實：
（一）甲○○前於民國87年間，因施用毒品案件，經法院裁定送
      觀察、勒戒後，認無繼續施用毒品傾向，而於87年7 月14
      日釋放出所。再於88年間，因施用毒品案件，經法院裁定
      觀察勒戒後，因認有繼續施用毒品傾向，再裁定令施以強
      制戒治，於88年8 月27日因停止戒治付保護管束而出監，
      於89年3 月24日保護管束期滿未經撤銷，視為強制戒治執
      行完畢（其此部分施用第一級毒品之刑案，另經本院以88
      年度員簡字第132 號判決判處有期徒刑8 月、緩刑3 年確
      定，嗣並經撤銷緩刑確定）。
（二）甲○○於93年間，因連續施用第一級毒品案件，經本院以
      93年度訴字第176 號判決判處有期徒刑1 年確定，於94年
      7 月31日縮刑期滿執行完畢。詎其仍未警醒，復基於施用
      第一級毒品海洛因之犯意，於99年1 月22日下午某時，在
      彰化縣永靖鄉○○路旁，以將第一級毒品海洛因粉末置入
      注射針筒內加水混合後，再以針筒注射之方式，施用第一
      級毒品海洛因1 次。嗣於99年1 月25日晚間8 時45分許，
      因另案遭警拘提到案，經徵其同意採集尿液送驗，結果呈
      嗎啡陽性反應，而查悉上情。
（三）案經彰化縣警察局員林分局報請臺灣彰化地方法院檢察署
      檢察官偵查起訴。
二、理由
（一）被告於本院準備程序中，就上揭犯罪事實均為有罪之陳述
      ，且所犯係死刑、無期徒刑、最輕本刑為3 年以上有期徒
      刑以外之罪，經本院合議庭依刑事訴訟法第273 條之1第1
      項之規定，裁定由受命法官1 人獨任進行簡式審判程序。
（二）上揭犯罪事實，業據被告於偵審中坦承不諱，並有彰化縣
      警察局員林分局委託檢驗尿液代號與真實姓名對照證單及
      詮昕科技股份有限公司出具之濫用藥物尿液檢驗報告各1
      紙在卷可佐，足認被告之自白與事實相符，足以採信，被
      告確有施用第一級毒品海洛因之犯行至為明確。
（三）按修正毒品危害防制條例就施用毒品者，僅於「初犯」及
      「5 年後再犯」二種情形，有其追訴條件之限制，即須於
      初犯經觀察、勒戒或強制戒治釋放後，5 年內均無施用毒
      品之行為，始能認其前所實施之觀察、勒戒或強制戒治已
      足遮斷毒癮，而得於5 年後再犯時，再予適用初犯之規定
      ，重行觀察、勒戒等程序；倘5 年內已經再犯，被依法追
      訴處罰，縱其第3 次（或第3 次以上）施用毒品之時間在
      初犯釋放5 年以後，即與「5 年後再犯」之情形有別，且
      因已於「5 年內再犯」，顯見其再犯率甚高，原實施觀察
      、勒戒或強制戒治，已無法收其實效，而無5 年戒斷期之
      存在，自無再經觀察、勒戒及強制戒治之必要，應由檢察
      官逕行起訴（最高法院95 年 度台非字第59號判決、95年
      度台非字第65號判決及95年度第7 次刑事庭會議決定足供
      參照）。本件被告曾於87年間因施用毒品案，於87年7 月
      14日經觀察勒戒執行完畢釋放，復於88年間再因施用毒品
      案件，經送強制戒治、並經法院判處有罪判決確定，有臺
      灣高等法院被告前案紀錄表可查，揆諸前開最高法院判決
      及決議，因被告於87年後之5 年內，業有施用毒品之行為
      ，則本次被告於99年1 月22日再次施用毒品之犯行，即與
      5 年後再犯之情形有別，自應逕行起訴。
（四）核被告所為，係犯毒品危害防制條例第10條第1 項之施用
      第一級毒品罪。被告持有第一級毒品之低度行為，為施用
      之高度行為所吸收，不另論罪。又被告曾有前開犯罪事實
      部分所述之論罪科刑執行情形，今被告於有期徒刑執行完
      畢後，5 年以內故意再犯本件有期徒刑以上之罪，為累犯
      ，應依刑法第47條第1 項之規定加重其刑。
（五）量刑理由：爰審酌被告經觀察、勒戒及強制戒治與刑之執
      行後，猶未能深切體認毒品危害己身之鉅，及早謀求脫離
      毒害之道，反而於出監後再犯，未見收斂、警惕，無視於
      毒品對於自身健康之戕害及國家對於杜絕毒品犯罪之禁令
      ，自有使其接受相當時期監禁以敦化性情之必要，再審酌
      被告犯罪之動機、方法、手段、所生危害，暨犯後到庭已
      坦承犯行、態度良好等一切情狀，認公訴人求處有期徒刑
      9月稍嫌過重，乃量處如主文所示之刑。
三、應適用之法條：
（一）刑事訴訟法第273 條之1 第1 項，第299 條第1 項前段、
      第310 條之2 、第454 條第1項。
（二）毒品危害防制條例第10條第1項。
（三）刑法第11條前段、第47條第1 項。
四、如不服本件判決，得自收受送達之日起10日內，向本院提起
    上訴。
本案經檢察官葉建成到庭執行職務。
中    華    民    國    99    年    4     月    23    日
                  刑事第五庭          法  官  周淡怡
以上正本證明與原本無異。
如不服本判決應於收受判決後10日內向本院提出上訴書狀，並應
敘述具體理由；其未敘述上訴理由者，應於上訴期間屆滿後20日
內向本院補提理由書（均須按他造當事人之人數附繕本）「切勿
逕送上級法院」。
中    華    民    國    99    年    4     月    23    日
                                      書記官  陳文新
附錄論罪科刑法條全文
毒品危害防制條例第10條
施用第一級毒品者，處6月以上5年以下有期徒刑。
施用第二級毒品者，處3年以下有期徒刑。

司法院資訊處製作；財團法人民間司法改革基金會備份。
